# **Ramel Ramos**

Lima, Perú +51 955 784 327 ramelramos25@gmail.com

https://linkedin.com/in/ramel-ramos-151186168/ | https://ramelramos.github.io/Portafolio/

## **PROFESSIONAL PROFILE**

Desarrollador web con 4 años de experiencia en PHP, Laravel, MySQL y tecnologías front-end como Bootstrap, JQuery y AJAX. Especializado en back-end y front-end, con habilidades en diseño y optimización de bases de datos. Comprometido con la excelencia técnica, capaz de trabajar en equipo y comunicar ideas de manera clara. Listo para enfrentar desafíos y contribuir al éxito de proyectos en el desarrollo web.

#### **WORK EXPERIENCE**

## Desarrollador web, Atlanta Accounting & Taxation LLC,

EE. UU. Jun. 2021 - Ene. 2023.

Encargado del área de desarrollo con experiencia en ajustes y desarrollo de aplicaciones utilizando PHP, JavaScript y el framework Laravel. Responsable del servidor IIS7 y AZURE, gestionando pull requests y aplicando el método MVC. Amplios conocimientos en desarrollo web back-end y front-end, incluyendo landing pages responsivas y el manejo de herramientas como Bootstrap, HTML, CSS, JQuery, AJAX, GIT, MySQL, SQL Server, GitLab, OOP, MVC y MariaDB.

## Desarrollador Web Proyecto, WaterLife.

Lima. Jun. 2023 - Sep. 2023.

Desarrollador web con experiencia destacada en proyectos utilizando Laravel y PHP para el desarrollo eficiente de aplicaciones web. Especializado en la implementación de microservicios para una arquitectura escalable y flexible. Hábil en el diseño de interfaces de usuario utilizando moqups y tecnologías front-end para crear experiencias visuales atractivas y funcionales. Profundo conocimiento en la gestión y optimización de bases de datos utilizando MariaDB. Comprometido con la entrega de soluciones de alta calidad y el desarrollo continuo en el campo del desarrollo web.

## Analista de sistemas, BIO Business Intelligence Outsourcing-

Lima. Nov. 2019 - Abr. 2021.

Durante mi tiempo como responsable de sistemas en la empresa, lideré el desarrollo y mantenimiento de los sistemas utilizando PHP, JavaScript y diversas herramientas como Bootstrap, Laravel, HTML, CSS, jQuery, AJAX y React.js. Me dediqué a mejorar tanto el front-end como el back-end de los sistemas, implementando nuevas funcionalidades y mejoras. Además, tuve experiencia en la integración de APIs para optimizar el rendimiento y la eficiencia de los sistemas. Mi enfoque en la innovación y la mejora continua me ha permitido contribuir significativamente al éxito de la empresa en el ámbito tecnológico.

## **EDUCATION**

#### Ingeniería de Sistemas

Universidad Experimental Politécnica de la Fuerza Armada Bolivariana Venezuela, Ago, 2012 - Jul, 2017

#### **SKILLS**

| • | HTML  | PHP     | JavaScript | CSS  |
|---|-------|---------|------------|------|
| • | Sass  | GIT     | Bootstrap  | Node |
| • | React | Laravel | GitLab     | Vue  |